臺灣板橋地方法院刑事判決　　　　　　 96年度交易字第243號
公　訴　人　臺灣板橋地方法院檢察署檢察官
被　　　告　甲○○
選任辯護人　張峪嘉律師
　　　　　　蔡鴻斌律師
　　　　　　陳玫杏律師
上列被告因過失致死案件，經檢察官提起公訴（96年度偵字第26
29號），本院合議庭裁定依簡式審判程序審理，本院判決如下：
    主  文
甲○○因過失致人於死，處有期徒刑壹年貳月，減為有期徒刑柒
月。緩刑伍年。
甲○○並應向死者黃俊源之繼承人黃劉  、乙○○、丁○○、丙
○○給付新臺幣壹佰壹拾萬元，甲○○業已於民國九十六年七月
二十四日當庭給付乙○○等人現金新臺幣貳拾萬元，餘款新臺幣
玖拾萬元部分之給付方式如下：自民國九十六年八月十日起按月
於每月十日給付新臺幣壹萬元，至全部清償為止；付款方法為甲
○○應以匯款之方式，匯入郵局（代號：700） 帳戶，戶名：黃
劉  ，局號：0000000 ，帳號0000000 ；如有一期未按時履行，
視為全部到期。
    事  實
一、甲○○於民國95年12月11日晚間11時許，騎乘車號CUB-671
    號重型機車，沿臺北縣板橋市○○路由板橋往新莊方向行駛
    ，於同日晚間11時50分許，行經臺北縣板橋市○○路3 段40
    號前時，原應注意車輛行駛時應依規定之車道及速限行駛，
    並且應注意車前狀況，以隨時採取必要之安全措施，且依當
    時天候晴，夜間有照明，路面乾燥無缺陷、無障礙物，視距
    良好，又無不能注意之情事，竟疏未注意，而以時速60公里
    之速度超速行駛，適有原應注意在設有劃分島或護欄之路段
    不得穿越馬路之行人黃俊源，違規自該馬路中央台64線高架
    橋下由西向東穿越上開道路，致甲○○所騎乘之重型機車前
    端撞擊黃俊源之身體，使黃俊源當場倒地，經送醫急救後，
    仍於95年12月22日上午10時54分許，因顱內挫傷併高顱內壓
    、敗血性休克不治死亡。
二、案經黃俊源之子乙○○訴由臺北縣政府警察局海山分局報告
    臺灣板橋地方法院檢察署檢察官偵查起訴。
    理  由
一、訊據被告甲○○對於上揭犯罪事實均坦承不諱，核與證人嚴
    豐霖在偵查中結證之情節相符。況黃俊源因被被告騎車撞擊
    倒地，致因顱內挫傷併高顱內壓、敗血性休克死亡等情，亦
    有卷附道路交通事故調查報告表、車禍現場情形道路交通事
    故現場圖、現場照片、勘驗筆錄、臺灣板橋地方法院檢察署
    相驗屍體證明書與驗斷書等文件可稽。按「汽車行駛時，駕
    駛人應注意車前狀況，並隨時採取必要之安全措施」，道路
    交通安全規則第94條第3 項定有明文。被告騎車時本應注意
    車前狀況，而依當時天候晴，夜間有照明，路面乾燥無缺陷
    、無障礙物，視距良好等情，此亦有前開卷附道路交通事故
    調查報告表可稽等一切情狀，足徵被告並無何不能注意之情
    事，被告竟因疏未注意，過失撞擊到黃俊源，致黃俊源死亡
    ，是被告之過失行為與黃俊源死亡間顯有相當因果關係甚明
    。事證明確，被告犯行堪以認定，應予依法論科。
二、核被告所為，係犯刑法第276 條第1 項之過失致人於死罪。
    被告於肇事後，警方據報至現場處理時，被告當場向前來處
    理之臺北縣政府警察局海山分局交通分隊警員張宏德自首坦
    承肇事，接受裁判等情，此有卷附臺北縣政府警察局道路交
    通事故肇事人自首情形紀錄表一件足參（見96年度偵字2629
    號偵查卷第11頁），是被告之犯行符合自首要件，應依刑法
    第62條前段之規定減輕其刑。爰審酌被告因騎車輕忽而肇事
    ，導致告訴人之父死亡，造成告訴人一家蒙受難以言諭之痛
    苦與遺憾，被告之惡性非輕，然被告犯後坦承犯行，甚有悔
    意，且犯後業已與死者之全部繼承人達成和解，故告訴人願
    意原諒被告等情，業經告訴人在本院陳述明確（見本院96年
    7 月24日簡式審判筆錄），惟本院認為人命是無價的，縱被
    告已與告訴人達成和解，仍無法彌補死者家屬傷痛之萬一等
    一切情狀，量處被告如主文所示之刑。又被告所為上開犯行
    之時間，係在96年4 月24日以前，所犯前揭過失致死罪，合
    於96年7 月16日施行之中華民國96年罪犯減刑條例所規定之
    減刑條件，爰就所宣告之刑再予減輕二分之一的刑度，以資
    懲儆。
三、末查被告前未曾受有期徒刑以上刑之宣告等情，亦有臺灣高
    等法院被告前案紀錄表一件在卷足參，其因一時失慮，致罹
    刑典，事後已坦承犯行，深具悔意，經此罪刑之宣告後，應
    知警惕而無再犯之虞，且被告已與死者之繼承人（含告訴人
    ）達成和解，故死者之繼承人（含告訴人）願意原諒被告等
    情，業經告訴人在本院陳述明確（見本院96年7 月24日簡式
    審判筆錄），本院因認暫不執行其刑為當，予以宣告緩刑五
    年，用啟自新。次按「緩刑宣告，得斟酌情形，命犯罪行為
    人向被害人支付相當數額之財產或非財產上之損害賠償。」
    刑法第74條第2 項第3 款亦定有明文，查本件被告與告訴人
    當庭達成和解，被告同意給付死者之繼承人黃劉  、乙○○
    、丁○○、丙○○共新臺幣（下同）一百十萬元，除已於96
    年7 月24日當庭給付告訴人現金二十萬元外，餘款九十萬元
    部分，被告同意以主文第2 項所示之分期付款方法給付予死
    者之繼承人，如未按期履行，願受撤銷緩刑宣告之處分，本
    院斟酌上開各項情狀後，認於被告緩刑期間課予上開負擔，
    乃為適當，爰併予宣告之。
四、末按「除被告所犯為死刑、無期徒刑、最輕本刑為三年以上
    有期徒刑之罪或高等法院管轄第一審案件者外，於前條第一
    項程序進行中，被告先就被訴事實為有罪之陳述時，審判長
    得告知被告簡式審判程序之旨，並聽取當事人、代理人、辯
    護人及輔佐人之意見後，裁定進行簡式審判程序。」刑事訴
    訟法第273 條之1 第1 項定有明文。查本件被告所犯上開過
    失致人於死罪，非最輕本刑為三年以上有期徒刑之罪，且被
    告於本院96年7 月24日準備程序與審判程序進行中，復就被
    訴之事實為有罪之陳述，經告知被告簡式審判程序之旨，被
    告及公訴人對於本件改依簡式審判程序審理亦均表示無意見
    ，本院即依前揭刑事訴訟法規定，裁定本件進行簡式審判程
    序，末此敘明。
據上論斷，應依刑事訴訟法第299 條第1 項前段、第273 條之1
第1 項，刑法第276 條第1 項、第62條前段、第74條第1 項第2
款、第2 項第3 款，刑法施行法第1 條之1 ，中華民國96年罪犯
減刑條例第2 條第1 項第3 款，判決如主文。
本案經檢察官王聖涵到庭執行職務。
中　　華　　民　　國　　96　　年　　8 　　月　 　7  　日
                刑事第十九庭   法  官  許必奇
以上正本證明與原本無異。
如不服本判決，應於判決送達後10日內，向本院提出上訴狀。
                               書記官　金和國
中　　華　　民　　國　　96　　年　　8 　　月　 　7  　日
附錄：
中華民國刑法第276條第1項：
因過失致人於死者，處 2 年以下有期徒刑、拘役或 2 千元以下
罰金。
